【裁判字號】    98,上訴,4419
【裁判日期】    981111
【裁判案由】    毒品危害防制條例
【裁判全文】
臺灣高等法院刑事判決                98年度上訴字第4419號
上  訴  人
即  被  告  甲○○（原名簡仁擇.
上列上訴人因違反毒品危害防制條例案件，不服臺灣板橋地方法
院98年度訴字第2232號，中華民國98年8月31日第一審判決（起
訴案號：臺灣板橋地方法院檢察署98年度毒偵字第3142號，嗣於
原審準備程序進行中，被告就被訴事實為有罪之陳述，經原審告
知簡式審判程序意旨，並聽取當事人之意見後，原審合議裁定依
簡式審判程序進行），提起上訴，本院判決如下：
    主  文
上訴駁回。
    理  由
一、依刑事訴訟法第350條、第361條、第362條、第367條規定，
    不服地方法院之第一審判決而上訴者，須提出上訴書狀，並
    應敘述具體理由，為上訴必備之程式；其所提出之書狀未敘
    述上訴理由，或僅曾以言詞陳述上訴理由者，均應於上訴期
    間屆滿後20日內補提理由書於第一審法院。第一審法院經形
    式審查，認逾期未補提上訴理由者，應定期間先命補正；逾
    期未補正者，為上訴不合法律上之程式，應以裁定駁回。倘
    已提出上訴理由，但所提非屬具體理由者，則由第二審法院
    以上訴不合法律上之程式，判決駁回。而所謂具體理由，必
    係依據卷內既有訴訟資料或提出新事證，指摘或表明第一審
    判決有何採證認事、用法或量刑等足以影響判決本旨之不當
    或違法，而構成應予撤銷之具體事由，始克當之（例如：依
    憑證據法則具體指出所採證據何以不具證據能力，或依憑卷
    證資料，明確指出所為證據證明力之判斷如何違背經驗、論
    理法則）；倘僅泛言原判決認定事實錯誤、違背法令、量刑
    失之過重或輕縱，而未依上揭意旨指出具體事由，或形式上
    雖已指出具體事由，然該事由縱使屬實，亦不足以認為原判
    決有何不當或違法者（例如：對不具有調查必要性之證據，
    法院未依聲請調查亦未說明理由，或援用證據不當，但除去
    該證據仍應為同一事實之認定），皆難謂係具體理由，俾與
    第二審上訴制度旨在請求第二審法院撤銷、變更第一審不當
    或違法之判決，以實現個案救濟之立法目的相契合，並節制
    濫行上訴（最高法院97年度台上字第 892號刑事判決意旨參
    照）。
二、本件上訴人即被告甲○○提起上訴僅稱「不服臺灣板橋地方
    法院刑事判決之全部提起上訴，理由後補」云云，未附具體
    理由，經原審法院刑事庭於民國（下同）98年10月16日以板
    院輔刑昌98訴字第2232 號函命其於文到5日內補正，被告旋
    於98年10月27日提出上訴理由狀，其上訴理由略以：「被告
    已坦承犯罪、態度良好，有前往醫院參與美沙冬戒毒療程，
    被告有悔改之心，且為家中獨子，如入監服刑，恐影響目前
    的正當工作並使家中陷入困境，請給予自新機會，改判易科
    罰金或代服勞役」云云。惟查：被告曾於94年間因施用毒品
    案件，經原審法院以94年度毒聲字第1284號裁定送觀察、勒
    戒後，認有繼續施用毒品之傾向，經原審地方法院以94年度
    毒聲字第618號裁定令入戒治處所施以強制戒治，於95年9月
    11日停止戒治釋放出所，並由臺灣板橋地方法院檢察署檢察
    官以95年度戒毒偵字第398號為不起訴處分確定；復於96 年
    間因施用毒品案件，經原審法院以96年度易字第2148號判決
    判處有期徒刑4月確定，於97年4月18日易科罰金執行完畢，
    此有本院被告前案紀錄表在卷可按，其於有期徒刑執行完畢
    後5 年以內，再故意犯本件有期徒刑以上之罪，為累犯，應
    依法加重其刑。又被告於本件所為因併同施用第一級、第二
    級毒品犯行，為想象競合犯，論以較重之施用第一級品罪，
    則其法定刑為6月以上5年以下有期徒刑，被告既為累犯，應
    依法加重其刑，所處之刑必在6 月以上有期徒刑，況原審已
    審酌「被告明知施用毒品為法所禁止之行為，竟仍不知戒除
    毒癮，再為本件併同施用第一級、第二級毒品之犯行，其犯
    罪動機、手段、目的均殊非可取，所為嚴重危害自己身心健
    康，並造成社會問題，惟念其犯後坦承犯行，態度尚佳等一
    切情狀」始為量刑。是原審判決既已詳細記載認定被告犯罪
    之證據及理由，並已審酌關於刑法第57條科刑之一切情狀，
    在適法範圍內行使其量刑之裁量權，核無違法或不當之情形
    。原審雖未審酌被告所指之家中頓失支柱等情，然尚不足以
    影響原審判決量刑刑度宣告之本旨，不足以認為原審判決有
    何不當或違法，自與刑事訴訟法第361條第2項「上訴書狀應
    敘述具體理由」之規定不符。此外，被告復未具體指摘原審
    判決關於認定事實、適用法律或量刑等事項，究竟有何違法
    或不當之具體情形，揆諸上開說明，本件上訴自屬未敘述具
    體理由，其上訴不合法律上之程式，應予駁回，並不經言詞
    辯論為之。
據上論斷，應依刑事訴訟法第367條前段、第372條，判決如主文
。
中    華    民    國    98    年    11    月    11    日
                  刑事第六庭  審判長法  官  林堭儀
                                    法  官  郭豫珍
                                    法  官  張明松
以上正本證明與原本無異。
如不服本判決，應於收受送達後10日內向本院提出上訴書狀，其
未敘述上訴之理由者並得於提起上訴後10日內向本院補提理由書
（均須按他造當事人之人數附繕本）「切勿逕送上級法院」。
                                    書記官  廖麗蓮
中    華    民    國    98    年    11    月    11    日


司法院資訊處製作；財團法人民間司法改革基金會備份。
